# 子公司作为上市公司主体向母公司员工进行股权激励的会计处理

提问人：coyochung 时间：2023-05-12 09:13:42
如标题，集团公司中有一家是上市公司，该上市公司作为子公司向母公司（集团公司）的职工进行股权激励（限制性股票），用自身的股票进行授予，请问在上市公司层面如何处理？贷方资本公积-其他资本，借方是什么？母公司层面受益确认股份支付费用，母公司作为接受服务企业没有结算义务，应作为权益结算的股份支付，确认费用和其他资本公积？

回答人：chenyiwei
因为激励对象是母公司的员工，因此上市公司作为子公司，无需确认股份支付费用，只需按照实际收到的认购款确认股本和资本公积，以及根据协议约定确认限制性股票回购义务相关的其他应付款即可。
即，对于限制性股票回购义务，按《企业会计准则解释第 7 号》第五条规定处理。但不需要确认与股份支付相关的费用和资本公积。

提问人：willenjoy 时间：2023-05-16 17:35:34
再请教下版主，作为激励对象的接受服务方，母公司层面应该如何处理呢？ 按照授予的股票的公允价值和员工支付的对价的差确认为管理费用，贷资本公积吗？

回答人：chenyiwei
是，按集团内权益结算的股份支付处理，参照解释 4 号第七条。